【裁判字號】    95,裁,161
【裁判日期】    950126
【裁判案由】    新式樣專利申請
【裁判全文】
最  高  行  政  法  院  裁  定
                                     95年度裁字第00161號
上  訴  人  連展科技股份有限公司
代  表  人  甲○○
被 上訴 人  經濟部智慧財產局
代  表  人  乙○○
上列當事人間因新式樣專利申請事件，上訴人不服中華民國93年
8月12日臺北高等行政法院92年度訴字第1575號判決，提起上訴
。本院裁定如下：
    主  文
上訴駁回。
上訴審訴訟費用由上訴人負擔。
    理  由
一、按對於高等行政法院判決上訴，非以其違背法令為理由，不
    得為之，行政訴訟法第242條定有明文。是當事人依行政訴
    訟法第243條第1項規定，以高等行政法院判決有不適用法規
    或適用法規不當上訴最高行政法院之理由時，其上訴狀或理
    由書應有具體之指摘，並揭示該法規之條項或其內容。若係
    成文法以外之法則，應揭示該法則之意旨。倘為司法院解釋
    、或本院之判例，則應揭示該判解之字號或其內容。上訴狀
    或理由書如未依此項方法表明者，即難認為已對高等行政法
    院判決之違背法令有具體之指摘，又對原判決所持法律上之
    見解之歧異，要難謂為適用法規錯誤，其上訴自難認為合法
    。
二、本件上訴意旨略謂：本件系爭「電連接器插頭(二)」新式樣專
    利，其創作的考量點在於：消費者在使用小型化的連接器時
    ，因不易辨識正確的插接方向，將更易產生誤插的情形，導
    致連接器遭受損壞，影響訊號傳輸品質；因此設計出具有上
    下不等長度連接器以茲識別，產生了由彎曲弧度所形成的「
    凸子形」插接端面這種設計思維豈是熟習該項技藝者易於思
    及之作。被上訴人認不符專利法第106條暨第107條第1項前
    段規定，於法有違。況本系爭案的單元「凸字形」金屬插接
    端是一完全不同的單元，未曾見諸於申請前的任何刊物，可
    見有其創新設計之處，已不是熟習該項技藝者所能輕易思及
    之設計。上訴人於原審準備程序時有提及上訴人是最早投入
    系爭產品研發的國內廠商之一，同時參與系爭產品的規格制
    定，備受連接器業界所肯定，可由連接器協會得到應證。從
    而，系爭新式樣專利應獲准許等語，資以論據。
三、經查，上訴意旨，無非爭執系爭案符合審核時專利法第107
    條第2項規定新式樣專利要件，除其對上開法條要件之認識
    ，屬其主觀法律見解，尚難持此歧異之法律見解，主張原審
    判決違背法令外，上訴人其餘指摘事項，均僅係就原審取捨
    證據、認定事實之職權行使，指摘其為不當，而未具體說明
    其不適用法規或適用法規不當之事實，況上訴人上開上訴意
    旨指摘事項，均經原審法院論述綦詳，予以一一指駁，難認
    為對高等行政法院判決之如何違背法令已有具體之指摘，依
    首開說明，應認其上訴為不合法，應予駁回。
據上論結，本件上訴不合法，爰依行政訴訟法第249條第1項前段
、第104條、民事訴訟法第95條、第78條，裁定如主文。
中    華    民    國    95    年    1     月    26    日
                  第二庭審判長法  官  廖  政  雄
                              法  官  林  清  祥
                              法  官  鍾  耀  光
                              法  官  姜  仁  脩
                              法  官  胡  國  棟
以  上  正  本  證  明  與  原  本  無  異
中    華    民    國    95    年    1     月    27    日
                              書記官  莊  俊  亨


司法院資訊處製作；財團法人民間司法改革基金會備份。
